臺灣嘉義地方法院刑事判決
110年度交易字第344號
公  訴  人  臺灣嘉義地方檢察署檢察官
被      告  蕭竣鴻


上列被告因公共危險案件，經檢察官提起公訴（110年度偵字第4
764號），本院判決如下：
    主    文
蕭竣鴻犯不能安全駕駛動力交通工具罪，處有期徒刑肆月，如易
科罰金，以新臺幣壹仟元折算壹日。
    犯罪事實
一、蕭竣鴻於民國110年5月10日11時35分許前某時許，在不詳地
    點飲用酒類後，而有吐氣所含酒精濃度達每公升0.25毫克以
    上之情形，其本應知飲酒後不得駕駛動力交通工具，竟仍心
    存僥倖，基於不得駕駛動力交通工具而駕駛之犯意，飲酒後
    仍騎乘普通重型機車上路，嗣於同日11時35分許，途經嘉義
    市○區○○街000號前，不慎與駕駛自用小客車而正在倒車之許
    ○○發生擦撞，經警據報到場處理，並於同日12時12分對蕭竣
    鴻實施酒精濃度測試，測得吐氣所含酒精濃度達每公升0.38
    毫克而查獲上情。
二、案經嘉義市政府警察局第二分局報告臺灣嘉義地方檢察署（
    下稱嘉義地檢署）檢察官偵查起訴。
　　理    由
一、本判決以下其他認定事實所引用之被告以外之人於審判外之
    言詞或書面陳述等供述證據，因當事人均對證據能力方面表
    示同意作為證據（本院卷第160頁），而本院審酌各該證據
    作成時之情況，核無違法不當或證明力明顯過低之瑕疵，亦
    認以之作為證據應屬適當，是依刑事訴訟法第159條之5第1
    項之規定，認均有證據能力。又其他資以認定被告犯罪事實
    之非供述證據，亦查無違反法定程序取得之情形，依刑事訴
    訟法第158條之4反面規定，亦具證據能力。
二、訊據被告蕭竣鴻固坦承有於上開時間、地點騎乘機車與證人
    許○○發生擦撞，且後經員警測得吐氣所含酒精濃度達每公升
    0.38毫克之事實，惟矢口否認有何酒駕之犯行，辯稱：伊沒
    有喝酒，伊係因為20年、30年前曾經看醫生說伊僅要吃澱粉
    類或高碳水化合物之物品，身體會產生一種菌或酶類，而導
    致有酒精反應，本案可能係因此疾病所致等語。經查：
（一）被告騎乘機車行經嘉義市○區○○街000號前，與正在倒車之
      證人發生碰撞，經送陽明醫院，而於110年5月10日12時12
      分許，經警測得其吐氣所含酒精濃度為每公升0.38毫克一
      情，有證人於警詢及偵查中之證述（警卷第8至9頁；偵卷
      第50至53頁），並據酒精測定紀錄表、道路交通事故現場
      圖、道路交通事故調查報告表（一）、（二）、員警職務
      報告各1份，暨現場及車損照片25張在卷可佐（警卷第11
      頁、第18至27頁；偵卷第42至44頁），復為被告所不爭執
      ，被告有為本案酒後駕車之情事，已堪認定。
（二）被告固以前詞置辯，惟被告於偵查中經檢察官訊問本案發
      生前早上是否有吃很多，被告僅答稱係昨天晚上有吃飯、
      肉燥飯、滷蛋、豆干等語，而均未提及早上是否有食用任
      何食物（偵卷第16頁）。後於他次偵查中又改稱其有植牙
      之需求，可能食物殘渣卡在牙齒上，且其騎車前有食用可
      能會導致酒精反應之食物，例如蛋黃派、荔枝等語（偵卷
      第67頁）。再於本院時稱騎車前有吃蛋黃派、葡萄柚果汁
      及飯菜或餅乾、糕點等語（本院卷第37頁、第162頁）。
      被告對此部分所述實有歧異，已有可疑。又被告雖於偵查
      迄至本院均稱係因曾受醫生囑咐其不能吃太多澱粉，因為
      會殘留酶化物等，而使澱粉類物品轉換成酒精，本案應係
      此原因而導致測出酒精濃度等語。然衡諸常情，若未飲酒
      或食用含酒精成分之飲食，卻為警測得已達違法程度之吐
      氣酒精濃度，而確知係因有前開疾病所致，當會積極在有
      此病症發作之時間盡速就醫，以利醫生判讀而得以開具相
      關診斷證明供警察、檢察官甚或法院參考以還自己清白，
      避免徒費日後奔波地檢署、法院之麻煩。被告卻於甫為警
      查獲時未曾敘及此節，後於酒測同日移送嘉義地檢署時始
      為該等陳述（偵卷第15頁），然迄至同年7月27日第二次
      至嘉義地檢署接受詢問時，雖表示會立刻去醫院做此病症
      之腸胃檢查（偵卷第61頁），卻於同年8月30日再次赴嘉
      義地檢署接受詢問時，改稱沒有去做檢查，因為已經自己
      控制飲食痊癒了等語（偵卷第66頁）。嗣經本院於同年10
      月15日諭請被告就此病症赴醫就診，被告始於同年10月20
      日、22日至陽明醫院檢查，而經診斷無法證實被告有其所
      述病症之相關證據，有被告出具之陽明醫院乙種診斷證明
      書附卷可憑（本院卷第167頁）。則被告實無提出任何證
      據足以證明有其所稱之病症，且遲未就醫以獲取對己有利
      之證據，是被告此部分辯解自難憑採。
（三）綜上所述，被告空言否認犯行，顯為臨訟卸責之詞，實無
      足採，本案事證已臻明確，被告上揭犯行，洵堪認定，應
      依法論科。
三、論罪科刑：
（一）核被告所為，係犯刑法第185條之3第1項第1款之吐氣所含
      酒精濃度達每公升0.25毫克以上而駕駛動力交通工具罪。
（二）爰審酌被告明知酒後駕車，對一般往來之公眾及駕駛人自
      身具有高度危險性，仍漠視自身並罔顧公眾安全，酒後無
      視法律規定騎乘普通重型機車上路，發生車禍事故，並測
      得酒精濃度為每公升0.38毫克，行為可議；暨兼衡其於本
      院自陳之智識程度、職業及經濟狀況（涉及個人隱私，詳
      情均詳卷）等一切情狀，量處如主文所示之刑，併諭知易
      科罰金之折算標準。
據上論斷，應依刑事訴訟法第299條第1項前段，刑法第185條之3
 第1項第1款前段、第41條第1項前段，刑法施行法第1條之1第1
項，判決如主文。
本案經檢察官李鵬程提起公訴，檢察官葉美菁到庭執行職務
中　　華　　民　　國　　110 　年　　11　　月　　26　　日
                  刑事第三庭  法  官  方宣恩
以上正本證明與原本無異。
如不服本判決應於收受判決後20日內向本院提出上訴書狀，並應
敘述具體理由；其未敘述上訴理由者，應於上訴期間屆滿後20日
內向本院補提理由書（均須按他造當事人之人數附繕本）「切勿
逕送上級法院」。
中　　華　　民　　國　　110 　年　　11　　月　　26　　日
                              書記官  藍盡忠
附錄論罪科刑法條：
中華民國刑法第185條之3：
駕駛動力交通工具而有下列情形之一者，處2年以下有期徒刑，
得併科20萬元以下罰金：
一、吐氣所含酒精濃度達每公升零點二五毫克或血液中酒精濃度
    達百分之零點零五以上。
二、有前款以外之其他情事足認服用酒類或其他相類之物，致不
    能安全駕駛。
三、服用毒品、麻醉藥品或其他相類之物，致不能安全駕駛。
因而致人於死者，處3年以上10年以下有期徒刑；致重傷者，處1
年以上7年以下有期徒刑。
曾犯本條或陸海空軍刑法第54條之罪，經有罪判決確定或經緩起
訴處分確定，於五年內再犯第1項之罪因而致人於死者，處無期
徒刑或5年以上有期徒刑；致重傷者，處3年以上10年以下有期徒
刑。